<?xml version='1.0' encoding='utf-8'?>
<verb default="dí-armáil" disambig="">
  <verbalNoun default="dí-armáil" />
  <verbalAdjective default="dí-armáilte" />
  <tenseForm default="dí-armáil" tense="Past" dependency="Indep" person="Base" />
  <tenseForm default="dí-armálamar" tense="Past" dependency="Indep" person="Pl1" />
  <tenseForm default="dí-armáladar" tense="Past" dependency="Indep" person="Pl3" />
  <tenseForm default="dí-armáladh" tense="Past" dependency="Indep" person="Auto" />
  <tenseForm default="dí-armáil" tense="Past" dependency="Dep" person="Base" />
  <tenseForm default="dí-armálamar" tense="Past" dependency="Dep" person="Pl1" />
  <tenseForm default="dí-armáladar" tense="Past" dependency="Dep" person="Pl3" />
  <tenseForm default="dí-armáladh" tense="Past" dependency="Dep" person="Auto" />
  <tenseForm default="dí-armáladh" tense="PastCont" dependency="Indep" person="Base" />
  <tenseForm default="dí-armálainn" tense="PastCont" dependency="Indep" person="Sg1" />
  <tenseForm default="dí-armáilteá" tense="PastCont" dependency="Indep" person="Sg2" />
  <tenseForm default="dí-armálaimis" tense="PastCont" dependency="Indep" person="Pl1" />
  <tenseForm default="dí-armálaidís" tense="PastCont" dependency="Indep" person="Pl3" />
  <tenseForm default="dí-armáiltí" tense="PastCont" dependency="Indep" person="Auto" />
  <tenseForm default="dí-armáladh" tense="PastCont" dependency="Dep" person="Base" />
  <tenseForm default="dí-armálainn" tense="PastCont" dependency="Dep" person="Sg1" />
  <tenseForm default="dí-armáilteá" tense="PastCont" dependency="Dep" person="Sg2" />
  <tenseForm default="dí-armálaimis" tense="PastCont" dependency="Dep" person="Pl1" />
  <tenseForm default="dí-armálaidís" tense="PastCont" dependency="Dep" person="Pl3" />
  <tenseForm default="dí-armáiltí" tense="PastCont" dependency="Dep" person="Auto" />
  <tenseForm default="dí-armálann" tense="PresCont" dependency="Indep" person="Base" />
  <tenseForm default="dí-armálaim" tense="PresCont" dependency="Indep" person="Sg1" />
  <tenseForm default="dí-armálaimid" tense="PresCont" dependency="Indep" person="Pl1" />
  <tenseForm default="dí-armáiltear" tense="PresCont" dependency="Indep" person="Auto" />
  <tenseForm default="dí-armálann" tense="PresCont" dependency="Dep" person="Base" />
  <tenseForm default="dí-armálaim" tense="PresCont" dependency="Dep" person="Sg1" />
  <tenseForm default="dí-armálaimid" tense="PresCont" dependency="Dep" person="Pl1" />
  <tenseForm default="dí-armáiltear" tense="PresCont" dependency="Dep" person="Auto" />
  <tenseForm default="dí-armálfaidh" tense="Fut" dependency="Indep" person="Base" />
  <tenseForm default="dí-armálfaimid" tense="Fut" dependency="Indep" person="Pl1" />
  <tenseForm default="dí-armálfar" tense="Fut" dependency="Indep" person="Auto" />
  <tenseForm default="dí-armálfaidh" tense="Fut" dependency="Dep" person="Base" />
  <tenseForm default="dí-armálfaimid" tense="Fut" dependency="Dep" person="Pl1" />
  <tenseForm default="dí-armálfar" tense="Fut" dependency="Dep" person="Auto" />
  <tenseForm default="dí-armálfadh" tense="Cond" dependency="Indep" person="Base" />
  <tenseForm default="dí-armálfainn" tense="Cond" dependency="Indep" person="Sg1" />
  <tenseForm default="dí-armálfá" tense="Cond" dependency="Indep" person="Sg2" />
  <tenseForm default="dí-armálfaimis" tense="Cond" dependency="Indep" person="Pl1" />
  <tenseForm default="dí-armálfaidís" tense="Cond" dependency="Indep" person="Pl3" />
  <tenseForm default="dí-armálfaí" tense="Cond" dependency="Indep" person="Auto" />
  <tenseForm default="dí-armálfadh" tense="Cond" dependency="Dep" person="Base" />
  <tenseForm default="dí-armálfainn" tense="Cond" dependency="Dep" person="Sg1" />
  <tenseForm default="dí-armálfá" tense="Cond" dependency="Dep" person="Sg2" />
  <tenseForm default="dí-armálfaimis" tense="Cond" dependency="Dep" person="Pl1" />
  <tenseForm default="dí-armálfaidís" tense="Cond" dependency="Dep" person="Pl3" />
  <tenseForm default="dí-armálfaí" tense="Cond" dependency="Dep" person="Auto" />
  <moodForm default="dí-armáladh" mood="Imper" person="Base" />
  <moodForm default="dí-armálaim" mood="Imper" person="Sg1" />
  <moodForm default="dí-armáil" mood="Imper" person="Sg2" />
  <moodForm default="dí-armálaimis" mood="Imper" person="Pl1" />
  <moodForm default="dí-armálaigí" mood="Imper" person="Pl2" />
  <moodForm default="dí-armálaidís" mood="Imper" person="Pl3" />
  <moodForm default="dí-armáiltear" mood="Imper" person="Auto" />
  <moodForm default="dí-armála" mood="Subj" person="Base" />
  <moodForm default="dí-armálaimid" mood="Subj" person="Pl1" />
  <moodForm default="dí-armáiltear" mood="Subj" person="Auto" />
</verb>
